臺灣板橋地方法院刑事判決　　　　　　　95年度訴字第3661號
公　訴　人　臺灣板橋地方法院檢察署檢察官
被　　　告　甲○○
上列被告因違反毒品危害防制條例案件，經檢察官提起公訴（95
年度毒偵字第6364號），本院受理後被告為有罪之陳述，經合議
庭裁定由受命法官獨任進行簡式審判程序，判決如下：
    主  文
甲○○施用第一級毒品，累犯，處有期徒刑拾月。
    事  實
一、甲○○前於民國87年間因施用毒品案件，經本院裁定送觀察
    、勒戒後，認無繼續施用毒品之傾向，經臺灣板橋地方法院
    檢察署檢察官以87年度偵字第18988 號為不起訴處分確定。
    又於88年間因施用毒品案件，經本院以88年度毒聲字第8026
    號裁定送觀察、勒戒後，認有繼續施用毒品之傾向，再經本
    院以89年度毒聲字第151 號裁定令入戒治處所施以強制戒治
    ，並由臺灣板橋地方法院檢察署檢察官提起公訴，其中強制
    戒治部分於90年1 月10日執行完畢，起訴部分則經本院於89
    年4 月13日以89年度易字第885 號判處有期徒刑六月，於89
    年5 月19日確定；另於90年間因轉讓毒品案件，經臺灣高等
    法院於90年9 月21日以90年度上訴字第2362號判處有期徒刑
    十月，於90年10月25日確定，上開兩案罪刑，再經臺灣高等
    法院以91年度聲字第241 號裁定應執行有期徒刑一年三月確
    定，於91年8 月18日縮刑期滿執行完畢（構成累犯）。又於
    92年間因施用毒品案件，經本院裁定令入戒治處所施以強制
    戒治，並由臺灣板橋地方法院檢察署檢察官提起公訴，其中
    強制戒治部分於93年1 月9 日因法律修正報結，起訴部分則
    經本院於92年6 月30日以92年度訴字第1020號判處有期徒刑
    七月，於92年8 月4 日確定，於93年8 月8 日縮刑期滿執行
    完畢（構成累犯）。猶不知悔改，復基於施用第一級毒品海
    洛因之犯意，於95年7 月22日晚上10時許，在其位於臺北縣
    三重市○○街309 號2 樓住處，以注射針筒注入體內之方式
    施用第一級毒品海洛因一次。嗣於95年7 月23日下午7 時20
    分許，在臺北縣三重市臺北縣政府警察局三重分局旁為警查
    獲，且經警採尿驗悉。
二、案經臺北縣政府警察局三重分局報請臺灣板橋地方法院檢察
    署檢察官偵查起訴，經本院合議庭裁定以簡式審判程序審理
    。
    理  由
一、訊據被告甲○○於本院審理時對其於上揭時、地施用第一級
    毒品海洛因之犯行，業已坦承不諱，又被告為警查獲後所採
    集之尿液經送檢驗結果，呈鴉片類藥物陽性反應，有臺灣檢
    驗科技股份有限公司於95年8 月8 日出具之濫用藥物尿液檢
    驗報告一件在卷可稽。再者，被告前於87年間因施用毒品案
    件，經本院裁定送觀察、勒戒後，認無繼續施用毒品之傾向
    ，經臺灣板橋地方法院檢察署檢察官以87年度偵字第18988
    號為不起訴處分確定；又於88年間因施用毒品案件，經本院
    以88年度毒聲字第8026號裁定觀察、勒戒後，認有繼續施用
    毒品之傾向，再經本院以89年度毒聲字第151 號裁定令入戒
    治處所施以強制戒治，於90年1 月10執行完畢，起訴部分則
    經本院於89年4 月13日以89年度易字第885 號判處有期徒刑
    六月，於89年5 月19日確定；再於92年間因施用毒品案件，
    經本院裁定令入戒治處所施以強制戒治，並由臺灣板橋地方
    法院檢察署檢察官提起公訴，其中強制戒治部分於93年1 月
    9 日因法律修正報結出所（非執行完畢釋放），起訴部分則
    經本院於92年6 月30日以92年度訴字第1020號判處有期徒刑
    七月，於92年8 月4 日確定，於93年8 月8 日縮刑期滿執行
    完畢，此有臺灣高等法院被告前案紀錄表附卷可按，從而本
    件雖係在觀察、勒戒及強制戒治執行完畢釋放後五年以後所
    為犯行，但被告已於五年內再犯施用毒品案件，且經裁判確
    定，顯見其再犯率甚高，原實施觀察、勒戒或強制戒治，已
    無法收其實效，而無五年戒斷期之存在，自無再經觀察、勒
    戒及強制戒治之必要，應由檢察官逕行起訴（最高法院95年
    度臺非字第59號、95年度臺非字第65號判決要旨參照）。綜
    上，足認被告自白與事實相符，罪證明確，犯行洵堪認定。
二、查海洛因係毒品危害防制條例第2 條第2 項第1 款所列之第
    一級毒品。核被告所為，係犯毒品危害防制條例第10條第1
    項之施用第一級毒品罪。被告於施用毒品海洛因而持有該毒
    品之低度行為，應為施用之高度行為所吸收，不另論罪。查
    被告前於88年間因施用毒品案件，經本院於89年4 月13日以
    89年度易字第885 號判處有期徒刑六月，於89年5 月19日確
    定；另於90年間因轉讓毒品案件，經臺灣高等法院於90年9
    月21日以90年度上訴字第2362號判處有期徒刑十月，於90年
    10月25日確定，上開兩案罪刑，再經臺灣高等法院以91年度
    聲字第241 號裁定應執行有期徒刑一年三月確定，於91年8
    月18日縮刑期滿執行完畢；又於92年間因施用毒品案件，經
    本院於92年6 月30日以92年度訴字第1020號判處有期徒刑七
    月，於92年8 月4 日確定，於93年8 月8 日縮刑期滿執行完
    畢，此有臺灣高等法院被告前案紀錄表在卷可按，其於有期
    徒刑執行完畢後五年以內故意再犯本案之罪，係屬累犯，應
    依刑法第47條第1 項之規定加重其刑。爰審酌被告年值青壯
    ，不思尋求正當之身心發展，前曾有多次施用毒品前科，仍
    不知警惕，竟又施用足以導致精神障礙、性格異常，甚至造
    成生命危險之毒品，戕害一己之身心健康，對社會治安可能
    之危害程度非微，惟其於犯罪後尚能坦承犯行等一切情狀，
    量處如主文所示之刑，以示懲儆。
據上論斷，應依刑事訴訟法第273 條之1 第1 項、第299 條第1
項前段，毒品危害防制條例第10條第1 項，刑法第11條前段、第
47條第1 項，判決如主文。
本案經檢察官蔡元仕到庭執行職務
中　　華　　民　　國　　96　　年　　1 　　月　　9 　　日
                    刑事第一庭    法  官  張江澤
以上正本證明與原本無異
如不服本判決，應於判決送達後10日內，向本院提出上訴狀。
                                  書記官　林怡秀
中　　華　　民　　國　　96　　年　　1 　　月　　9 　　日
附錄本案論罪科刑法條全文：
毒品危害防制條例第10條
施用第一級毒品者，處六月以上五年以下有期徒刑。
施用第二級毒品者，處三年以下有期徒刑。
